Inventaris van de archieven van de Voorlopige Raad voor de Milieuhygiëne, 1974-1981, en de Centrale Raad voor de Milieuhygiëne, (1978) 1981-1993
Nationaal Archief, Den Haag
- INVENTARIS CENTRALE RAAD VOOR DE MILIEUHYGIËNE, II.
  - Stukken betreffende bijzondere onderwerpen, B.
    - Werkgroepen van de Centrale Raad voor de Milieuhygiëne
      - Notulen en agenda's van de Werkgroep Meerjarenplan Gewasbescherming., 1990-1991; 517
      - Agenda en vergaderstukken van de Werkgroep Bouwstoffenbesluit., 1991; 518
    - Commissie Lange Termijn Milieubeleid (CTLM)
      - Stukken van algemene aard, a.
        - Notulen., 1988-1993; 519-524
          - 1988, 519
          - 1989, 520
          - 1990, 521
          - 1991, 522
          - 1992, 523
          - 1993, 524
        - Agenda's en vergaderstukken., 1988-1993; 525-527
          - 1988-1989, 525
          - 1990-1991, 526
          - 1992-1993, 527
      - Stukken betreffende bijzondere onderwerpen, b.
        - Organisatie, b.1.
          - Stukken betreffende de samenstelling en werkwijze., 1988-1991; 528
          - Verslagen van Workshops en Studiedag., 1989-1991; 529-532
            - Workshop "Naar een cadmiumloos Nederland" in de Leeuwenhorst te Noordwijkerhout. 1989, 529
            - Workshop "Energie en Milieu" te Zeist. 1989, 530
            - Workshop "Lange termijn milieubeleid: denkbeelden voor de 21e eeuw" in Musis Sacrum te Arnhem. 1990, 531
            - Studiedag "Lagere overheden: een taak bij het lange termijn milieubeleid" in de Reehorst te Ede. 1991, 532
        - Adviezen, b.2.
          - Adviezen, uitgebracht via de Voorzitter van de Centrale Raad voor de Milieuhygiëne aan de Minister, omtrent het lange termijn milieubeleid, met bijlagen., 1989-1990; 533-535
            - Nieuwe milieuverkenning: advies naar aanleiding van "Zorgen voor morgen". 1988-1990, 533
            - Cadmiumbeleid: van verbieden naar beheersen. 1990, 534
            - Naar een plan voor verminderd energieverbruik. 1990, 535
        - Onderzoek, b.3.
          - Rapporten betreffende hoeksteenstudies, met bijlagen., 1990; 536-541
            - "Beleidsinstrumenten 2050", door door N.F. van Manen, G. Hupes en H.A. Udo de Haes van de Rijksuniversiteit te Leiden., 536
            - "Financiën", door W. Drees., 537
            - "Implicaties van duurzame ontwikkeling voor uitvoering en handhaving van Milieuwetgeving", door TRN Groep/Volder & Vis te Den Haag., 538
            - "Milieu: denkbeelden voor de een en twintigste eeuw", door Prof. Dr. K. Bouwer, Dr. P. Leroy en Drs. H.M.A. Janssen, Faculteit der Beleidswetenschappen van de Katholieke Universiteit Nijmegen., 539
            - "Overleven, leven en laten leven", door Prof. Dr. J.B. van Opschoor en Dr. S.W.F. van der Ploeg, Instituut voor Milieuvraagstukken van de Vrije Universiteit van Amsterdam., 540
            - "Toekomstige samenleving en milieu", door Prof. Dr. E. Vermeersch, Faculteit Wijsbegeerte van de Rijksuniversiteit te Gent., 541
          - Rapporten betreffende sectorstudies, met bijlagen., 1990; 542-551
            - "Duurzame Landbouw ", door Dr. S.L. Mansholt, Oud-Minister van Landbouw., 542
            - "Economie", door A. Nentjes., 543
            - "Energie", door W. van Gool, Project Energiekunde, Vakgroep Anorganische Economie Faculteit Scheikunde van de Rijksuniversiteit te Utrecht., 544
            - "Industrie, Technologie en Milieu op lange termijn", door Prof. Dr. Ir. W. van Beek, Ir. P. Boerstra en Ir. T.G. Potma van 3e Innovation Associates/Energy Environment Economy., 545
            - "De Mens en zijn natuurlijk milieu in de 21e eeuw op weg naar het Paaseilandscenario", door C.W. Stortenbeker, Vakgroep Natuurbeheer van de Landbouwuniversiteit te Wageningen t.b.v. de studie Natuur., 546
            - "Milieu consumptie en cultuur", door P. Thoenes., 547
            - "Mondiale atmosferische milieuproblemen ", door L. Reynders van de Stichting Natuur en Milieu te Utrecht., 548
            - "Naar een plan voor verminderd energieverbruik", door Drs. E. van der Hoeven en Ir. J.P. van Soest van het Centrum voor energiebesparing en schone technologie te Delft., 549
            - "Technologie en Milieubeheer", door Dr. J. Kramer en Prof. W.C.L. Zegveld van het Studiecentrum voor Technologie en Beleid TNO te Apeldoorn., 550
            - "Verder zien leidt tot herzien: 't kan verkeren", inzake verkeer en vervoer door Prof. Ir. M. van Witsen te Utrecht., 551
          - Verslag van het literatuuronderzoek over het toekomstig wetenschappelijk onderzoek door M.A. Lagarde., 1990; 552
          - Publicatie betreffende het eindrapport: "Het Milieu: denkbeelden voor de 21e eeuw"., 1990; 553
          - Stukken betreffende de Stuurgroep HBO-Projecten., 1991; 554-555
            - Rapport betreffende een beoordeling van milieuprojecten van instellingen van Hoger Beroepsonderwijs (HBO), met bijlage., 554
            - Notulen., 555
          - Rapporten van vervolgstudies., 1992-1993; 556-572
            - "An ecologically sustainable biosphere", door P. Veilinga, R. de Groot en R. Klein., 556
            - "Discrease of population growth as a condition to achieve sustainable oikes", door J. van Ginneken en A. van Diepen van het Nederlands Interdisciplinair Demografisch Instituut te Den Haag., 557
            - "Environmental Policy and the Management of Policy Networks", door Mr. Dr. J.A. de Bruyn, Technische Bestuurskunde van de Technische Universiteit te Delft., 558
            - "Environmental Policy in Transformation: From Control towards Giving in to the Undertow", door P.J.H. Kockelkoren, W. Achterberg, H.J. Achterhuis en G. A. van der Wal van de Technische Universiteit Twente te Enschede., 559
            - "Indicatief Ruimtelijk Beeld", door Prof. Dr. Ir. T.M de Jong, Faculteit Bouwkunde van de Technische Universiteit te Delft., 560
            - "Milieu en Emancipatie", door Ir. E.M.A. de Vries van de Landbouwuniversiteit te Wageningen., 561
            - "Jeugd en samenleving", door Dr. M. de Waal te Utrecht., 562
            - "Een Politiek Fundament van een Duurzame Oikos" door Dr. M.A. Mentzel van de Rijks-Universiteit te Leiden., 563
            - "Signs of Hope for the 21st Century", door Prof. Dr. F. Schmidt-Bleek en Prof. Dr. E.U. von Weizsäcker van het Wuppertal Institut für Klima-Umwelt-Energie., 564
            - "The Science/Public-Policy Dialogue en Long Term Environmental Planning", door Prof. Dr. J.L.A. Geurts en Drs. J.M Kasperkovitz van de Katholieke Universiteit Brabant te Tilburg., 565
            - "Socialization of Environmental Policy Objectives Tools for Environmental Marketing", door Prof.Dr.P. Ester, Direkteur van het Instituut voor Sociaal-wetenschappelijk onderzoek te Tilburg., 566
            - "Sustainability-a new challenge for Japan", door E.J. Tuininga van de Vrije Universiteit te Amsterdam., 567
            - "Towards a Sustainable Economy", door Prof. Dr. H. Folmer van de Landbouwuniversiteit te Wageningen., 568
            - "Towards a Sustainable Oikes en Route with Technology", door Prof. Dr. Ir. J.L.A. Janssen van de DTO te Delft., 569
            - "Trends and discontinuities: their relevance for sustainable development strategies", door Dr. H.J.M. de Vries te Utrecht. de, 570
            - "Vermaatschappelijking van het lange termijn milieubeleid", door T. Mandemaker van het Instituut voor Sociaal Wetenschappelijk Onderzoek te Tilburg., 571
            - "Virtues and Values in Science", door Prof. S.J. Doorman, Faculteit der Wijsbegeerte en Technische Maatschappij Wetenschappen van de Technische Universiteit te Delft., 572